臺灣高等法院高雄分院刑事判決　　　　　　　　九十三年度上訴字第八四八號
　　上訴人即被告
　　之法定代理人　丙○○
　　被　　　　告　丁○○
右上訴人因被告搶奪案件，不服臺灣高雄地方法院九十三年度訴字第一二二九號中華
民國九十三年六月二十三日第一審判決（起訴案號：臺灣高雄地方法院檢察署九十三
年度偵字第六一三七號），提起上訴，本院判決如左：
    主  文
上訴駁回。
    事  實
一、丁○○於九十三年三月十六日下午五時許，搭乘黃祺青租得車號三六一五─ＪＰ
    號之自用小客車，其上並有黃祺青之女友李姿吟，黃祺青本欲前往參加其舅舅之
    喜宴，於同日下午六時十五分許，黃祺青駕駛上開車輛行經高雄市前鎮區新光三
    越百貨公司後方廣西路五一二號前，乘坐於該車右後座之丁○○忽然臨時起意，
    並指示不知情之黃祺青駕車迴轉向該路旁停靠佯稱要問路，丁○○竟意圖為自己
    不法之所有，搖下車窗假裝向經過之路人甲○○問路，趁甲○○不及防備之際，
    突然動手搶奪甲○○左手手提之黑色皮包乙只（內有新台幣《下同》二萬二千三
    百元、皮夾乙只、行動電話乙具、郵政儲金簿乙本、健保ＩＣ卡一張、第一商業
    銀行金融卡及郵政金融卡各乙張），得手後即命不知情之黃祺青趕快駕車離開。
    而後丁○○在車上將搶得之贓款現金一萬一千元分給黃祺青（收受贓物部分已經
    原審判處有期徒刑四月確定），黃祺青明知上開贓款係丁○○搶奪所得之贓物，
    竟基於收受贓物之犯意而收受之，並駕車搭載丁○○共同前往高雄市○○路欲購
    買手機。嗣經甲○○報案，並經警通報各巡邏警網，旋於同日下午六時四十分許
    ，在高雄市新興區○○○路一一三號前為警查獲，並在車內發現甲○○遭搶之前
    開黑色皮包。
二、案經被害人甲○○訴由高雄市政府警察局刑警大隊移送臺灣高雄地方法院檢察署
    檢察官偵查起訴。
    理  由
一、上訴人即被告丁○○經本院合法傳喚，無正當理由不到庭，惟其對於在右揭時地
    搶奪告訴人甲○○之黑色皮包之事實，業據被告於警訊、偵查、原審時均供認不
    諱，核與告訴人甲○○於偵查中指訴係遭被告丁○○搶奪皮包之情節相符，並經
    證人即原審共同被告黃祺青之女友李姿吟於偵查中證述明確。此外，復有贓物認
    領保管收據一紙附於警訊卷可稽，被告丁○○之自白核與事實相符，足以採信。
    本案事證明確，被告丁○○搶奪犯行，堪以認定。
二、被告丁○○趁告訴人甲○○不及防備之際，突然動手搶奪甲○○左手手提之黑色
    皮包乙只，核被告所為，係犯刑法第三百二十五條第一項之搶奪罪。
三、原審就被告丁○○部分，以被告丁○○罪證明確，因予適用刑法第三百二十五條
    第一項之規定，並審酌被告丁○○貪圖私利，不思循正途獲取財物，竟佯稱問路
    而趁機當街搶奪婦女之財物，以此不法手段侵害他人財產安全，並使被害者身心
    遭受創傷，所為嚴重危害社會治安，惟考量被告犯後已坦認犯行，且年紀尚輕，
    因利令乙昏而犯案等一切情狀，量處有期徒刑八月，其認事用法，核無不合，量
    刑亦屬允當。被告之法定代理人上訴意旨，以量刑過重，指摘原判決不當，為無
    理由，應予駁回。
四、被告經合法傳喚，無正當理由不到庭，不待其陳述逕行判決。
據上論斷，應依刑事訴訟法第三百六十八條、第三百七十一條，判決如主文。
本案經檢察官林應華到庭執行職務。
中      華      民      國    九十三    年      十      月    十八      日
                              臺灣高等法院高雄分院刑事第二庭
                                  審判長法官  林正雄
                                        法官  陳啟造
                                        法官  黃壽燕
右正本證明與原本無異。
如不服本判決應於收受本判決後十日內向本院提出上訴書狀，其未述上訴理由者，
並得於提起上訴後十日內向本院補提理由書狀（均須按他造當事人之人數附繕本)「
切勿逕送上級法院」。
                                      書記官  黃一秋
中    華    民    國      九十三      年      十      月      十八      日
附錄本判決論罪科刑法條：
刑法第三百二十五條第一項
  意圖為自己或第三人不法之所有，而搶奪他人之動產者，處六月以上五年以下有期
  徒刑。
